{"related": [], "etymology": null, "url": "https://en.wiktionary.org/wiki/incapacitar", "definitions": ["to incapacitate"], "verb": "incapacitar", "synonyms": [], "description": "incapacitar (first-person singular present incapacito, first-person singular preterite incapacit\u00e9, past participle incapacitado)", "conjugations": {"imperative": {"affirmative": ["", "incapacita (t\u00fa) - incapacit\u00e1 (vos)", "incapacite", "incapacitemos", "incapacitad", "incapaciten"], "negative": ["", "no incapacites", "no incapacite", "no incapacitemos", "no incapacit\u00e9is", "no incapaciten"]}, "infinitive": "incapacitar", "indicative": {"future": ["incapacitar\u00e9", "incapacitar\u00e1s", "incapacitar\u00e1", "incapacitaremos", "incapacitar\u00e9is", "incapacitar\u00e1n"], "preterite": ["incapacit\u00e9", "incapacitaste", "incapacit\u00f3", "incapacitamos", "incapacitasteis", "incapacitaron"], "imperfect": ["incapacitaba", "incapacitabas", "incapacitaba", "incapacit\u00e1bamos", "incapacitabais", "incapacitaban"], "conditional": ["incapacitar\u00eda", "incapacitar\u00edas", "incapacitar\u00eda", "incapacitar\u00edamos", "incapacitar\u00edais", "incapacitar\u00edan"], "present": ["incapacito", "incapacitas (t\u00fa) - incapacit\u00e1s (vos)", "incapacita", "incapacitamos", "incapacit\u00e1is", "incapacitan"]}, "pastparticiple": {"plural": {"feminine": "incapacitadas", "masculine": "incapacitados"}, "singular": {"feminine": "incapacitada", "masculine": "incapacitado"}}, "gerund": "incapacitando", "subjunctive": {"imperfect_se": ["incapacitase", "incapacitases", "incapacitase", "incapacit\u00e1semos", "incapacitaseis", "incapacitasen"], "future": ["incapacitare", "incapacitares", "incapacitare", "incapacit\u00e1remos", "incapacitareis", "incapacitaren"], "imperfect_ra": ["incapacitara", "incapacitaras", "incapacitara", "incapacit\u00e1ramos", "incapacitarais", "incapacitaran"], "present": ["incapacite", "incapacites (t\u00fa) - incapacit\u00e9s (vos)", "incapacite", "incapacitemos", "incapacit\u00e9is", "incapaciten"]}}, "pronunciations": []}